【裁判字號】    90,易,1494
【裁判日期】    900817
【裁判案由】    違反台灣地區與大陸地區人民關係條例
【裁判全文】
臺灣桃園地方法院刑事判決                          九十年度易字第一四九四號
    公  訴  人  臺灣桃園地方法院檢察署檢察官
    被      告  甲○○
右列被告因違反臺灣地區與大陸地區人民關係條例案件，經檢察官提起公訴（八十九
年度偵字第一四一七九號），本院判決如左：
        主  文
甲○○違反不得僱用大陸地區人民在臺灣地區從事未經許可之工作之規定，科罰金新
臺幣貳萬元，如易服勞役，以銀圓參佰元即新台幣玖佰元折算壹日，緩刑參年。
        事  實
一、甲○○明知范先英、范先春二人均係來台探親之大陸地區人民，未經向主管機關
    許可，不得僱用在臺灣地區從事未經許可之工作，竟未經申請許可，於民國八十
    九年八月下旬之某日，以每月新台幣（下同）一萬五千元之薪資，僱用范先英、
    范先春在桃園縣蘆竹鄉○○路○段三三六號工地內，從事水泥砌磚之未經許可之
    工作，嗣於八十九年九月二十一日下午三時許，在上址為警當場查獲。
二、案經桃園縣警察局大園分局報告臺灣桃園地方法院檢察署檢察官偵查起訴。
        理  由
一、訊之被告甲○○矢口否認右揭犯行，辯稱：沒有僱用大陸地區人民范先英、范先
    春工作，伊當時生病開刀，係范先忠所僱用的云云。經查：右揭犯罪事實，業據
    被告於警訊中坦承：「我僱用他們二人之工資為每月每人一萬五千元，每日上午
    八時至下午五時，僱用他們五天了」、「因為工地人手不足，我又生病開刀，才
    會僱用范先英、范先春二人」等語，核與證人范先英、范先春於警訊中證述情節
    大致相符，並有國人入出境端末查詢查詢報表在卷可憑。被告雖一再辯稱該二名
    大陸地區人民係范先忠所聘僱的云云，卻自始提不出范先忠之真實年籍，以證其
    所言屬實，且該蘆竹鄉○○路○段三三六號工地之水泥砌磚工程確由楙欣工程有
    限公司交由被告承包，被告並領得該工程款三萬五千元，亦據證人林振楙到庭證
    述甚明。綜此，被告承包蘆竹鄉○○路○段三三六號水泥砌磚工程而聘僱范先英
    、范先春二名大陸地區人民之事實甚明。事證明確，被告之犯行，堪予認定。
二、核被告所為，係犯台灣地區與大陸地區人民關係條例第十五條第四款之不得僱用
    大陸地區人民在臺灣地區從事未經許可工作之規定，應依同法第八十三條第一項
    規定論處。爰審酌被告犯罪動機、目的、其僱用之大陸地區人民均係合法來台、
    犯罪情節甚輕、所生危害非大及其他一切情狀，量處如主文所示之刑，並諭知易
    服勞役之標準。末查：被告前未曾受有期徒刑以上刑之宣告，素行良好，因一時
    失慮，偶罹刑典，本身罹病初癒調理中，信經此刑之宣告後，應知警惕而無再犯
    之虞，本院因認暫不執行其刑為當，予以宣告緩刑三年，用啟自新。
據上論斷，應依刑事訴訟法第二百九十九條第一項前段，台灣地區與大陸地區人民關
係條例第八十三條第一項、刑法第十一條前段、第四十二條第二項、第七十四條第一
款、現行法規所定貨幣單位折算新台幣條例第二條、罰金罰鍰提高標準條例第二條，
判決如主文。
本案經檢察官林秀敏到庭執行職務。
中      華      民      國      九十      年    八    月    十七    日
                                臺灣桃園地方法院刑事第二庭
                                      法  官  江振義
右正本證明與原本無異。
如不服本判決，應於判決送達後十日內向本院提出上訴狀( 應附繕本 )，上訴於
臺灣高等法院。
                                      書記官  李劍龍
中      華      民      國      九十      年    十    月    二十九  日
附論罪科刑依據之法條：
台灣地區與大陸地區人民關係條例第八十三條（修正前）
違反第十五條第四款或第五款規定者，處一年以下有期徒刑、拘役或科或併科新臺幣
三十萬元以下罰金。
意圖營利而違反第十五條第五款規定者，處三年以下有期徒刑、拘役或科或併科新臺
幣六十萬元以下罰金。
法人之代表人、法人或自然人之代理人、受僱人或其他從業人員，因執行業務犯前二
項之罪者，除處罰行為人外，對該法人或自然人並科以前二項所定之罰金。但法人之
代表人或禿然人對於違反之發生，已盡力為防止行為者，不在此限。
台灣地區與大陸地區人民關係條例第八十三條（修正後）
違反第十五條第四款或第五款規定者，處二年以下有期徒刑、拘役或科或併科新臺幣
三十萬元以下罰金。
意圖營利而違反第十五條第五款規定者，處三年以下有期徒刑、拘役或科或併科新臺
幣六十萬元以下罰金。
以犯前項之罪為常業者，處五年以下有期徒刑，得併卑新臺幣六十萬元以下罰金。
法人之代表人、法人或自然人之代理人、受僱人或其仔從業人員，因執行業務犯前三
項之罪者，除處罰行為人外，對該法人或自然人並科以前三項所定之罰金。但法人之
代表人或自然人對於違反之發生，已盡力為防止行為者，不在此限。


司法院資訊處製作；財團法人民間司法改革基金會備份。
